臺灣高等法院臺南分院刑事裁定
110年度上訴字第1328號
上  訴  人  臺灣嘉義地方檢察署檢察官
上  訴  人  
即  被  告  張善登



選任辯護人  賴一帆律師（法扶律師）
上列上訴人等因被告殺人等上訴案件，本院裁定如下：
    主  文
張善登之羈押期間，自民國壹佰壹拾壹年參月貳拾壹日起，延長
貳月。
    理  由
一、按被告經法官訊問後，認為所犯為死刑、無期徒刑或最輕本
    刑為5年以上有期徒刑之罪，有相當理由認為有逃亡、湮滅
    、偽造、變造證據或勾串共犯或證人之虞，非予羈押，顯難
    進行追訴、審判或執行者，得羈押之；被告經法官訊問後，
    認為犯刑法第271條第1項之殺人罪，其嫌疑重大，有事實足
    認為有反覆實行同一犯罪之虞，而有羈押之必要者，得羈押
    之；羈押被告，審判中不得逾3月，但有繼續羈押之必要者
    ，得於期間未滿前，經法院依刑事訴訟法第101條或第101條
    之1之規定訊問被告後，以裁定延長之；延長羈押期間，審
    判中每次不得逾2月，如所犯最重本刑為10年以下有期徒刑
    以下之刑者，第一審、第二審以3次為限，刑事訴訟法第101
    條第1項第3款、第101條之1第2款、第108條第1項、第5項分
    別定有明文。
二、查上訴人即被告張善登（下稱被告）因殺人等案件，前經本
    院於民國110年12月21日訊問後，認被告犯刑法第271條第1
    項殺人罪及醫療法第106條第3項對醫事人員以強暴妨害執行
    醫療救護業務罪，業據證人洪○媛、蔣○庭、吳○憲、王○櫻、
    劉○文、侯○庭、黃○涵證述在卷，並有相驗照片、現場照片
    、被告穿著衣物照片、走廊與大廳監視器錄影畫面截圖、被
    害人洪○媛臉頰與左手食指傷勢照片、被害人洪○媛眼鏡損壞
    照片、現場平面位置圖、被告與被害人張○來病歷、相驗屍
    體證明書、檢驗報告書、相驗照片、法務部法醫研究所解剖
    報告書暨鑑定報告書等在卷可參，犯罪嫌疑重大。又被告所
    犯殺人罪為最輕本刑5年以上有期徒刑之重罪，依證人洪○媛
    與被告之陳述，被告案發後有疑似清洗雙手血跡之行為，有
    相當理由足認被告有逃亡及湮滅證據之虞，以逃避追訴處罰
    ，參以被告供稱殺害張○來之動機，係聽聞有聲音表示被告
    與張○來只能留一人，因此才毆打張○來致死，而被告與被害
    人洪○媛並無衝突或爭執，竟無故咬傷剛處理完張○來急救事
    務之洪○媛，短時間內接連為殺人與傷害暴行，以被告案發
    時罹患精神疾病，病識感不佳，至今仍未完成治療，病情尚
    未穩定控制或痊癒，日後可能因精神疾病或環境稍微刺激而
    對他人暴力相向，有事實足認其有反覆實施殺人或傷害犯罪
    之虞，有刑事訴訟法第101條第1項第3款、第101條之1第1項
    第2款之羈押原因，非予羈押，日後顯難進行審判或執行，
    而有羈押之必要，而於民國110年12月21日起裁定羈押在案
    。
三、茲因被告之羈押期間即將於111年3月20日屆滿，經本院於11
    1年3月14日訊問被告並聽取檢察官、被告及辯護人意見（見
    本院卷第224頁），審酌被告所涉刑法第271條第1項殺人罪
    及醫療法第106條第3項對醫事人員以強暴妨害執行醫療救護
    業務罪之犯罪嫌疑重大，有前揭本院110年12月21日羈押裁
    定所引用之證據在卷可稽，犯罪嫌疑確屬重大。又被告所犯
    殺人罪為最輕本刑5年以上有期徒刑之重罪，倘法院最後判
    決結果非被告所預期之罪刑，尚難期待被告服膺判決結果，
    其逃亡之可能性隨之增加，況被告前經原審法院判處有期徒
    刑12年之重刑，考量趨吉避凶、脫免刑責、不甘受罰之基本
    人性，確有規避刑罰之執行而妨礙審判程序進行之高度可能
    性，而有相當理由認有逃亡之虞；且依證人洪○媛與被告之
    陳述，被告案發後有疑似清洗雙手血跡之行為，有相當理由
    足認被告有逃亡及湮滅證據之虞，以逃避追訴處罰。再參以
    被告供稱殺害張○來之動機，係聽聞有聲音表示被告與張○來
    只能留一人，因此才毆打張○來致死，而被告與被害人洪○媛
    並無衝突或爭執，竟無故咬傷剛處理完張○來急救事務之洪○
    媛，短時間內接連為殺人與傷害暴行，以被告案發時罹患精
    神疾病，病識感不佳，至今仍未完成治療，病情尚未穩定控
    制或痊癒，日後可能因精神疾病或環境稍微刺激而對他人暴
    力相向，有事實足認其有反覆實施殺人（或傷害）犯罪之虞
    ，故上開刑事訴訟法第101條第1項第3款、第101條之1第1項
    第2款之羈押原因依然存在。
四、本案經檢察官及被告提起第二審上訴而繫屬本院後，目前尚
    在本院審理中，審酌本案一切客觀情狀，為確保審判之順利
    進行及日後刑之執行，避免造成國家刑罰權難以實現之危險
    增高，並斟酌訴訟進行程度與被告所涉犯罪事實對社會侵犯
    之危害性及檢察官追訴遂行之公益考量，且參酌被告所犯之
    情節、涉案之輕重、及權衡國家刑事司法權之有效行使、社
    會秩序及公共利益、被告人身自由之私益及防禦權受限制之
    程度等一切情事，認對被告維持羈押處分尚屬適當、必要，
    合乎比例原則，現尚無從以具保或其他手段替代，且被告並
    無刑事訴訟法第114條各款所定情形，認有繼續羈押之必要
    ，應自111年3月21日起延長羈押2月。　　
五、依刑事訴訟法第108條第1項、第5項，裁定如主文。
中　　華　　民　　國　　111 　年　　3 　　月　　16　　日
                  刑事第四庭    審判長法  官  郭玫利
                                      法  官  林臻嫺
                                      法  官  曾子珍
　　　　　　　　　　　　　　　　　　　
以上正本證明與原本無異。
如不服本裁定，應於收受本裁定後五日內向本院提出抗告狀。
　　　　　　　　　　　　　　　　　　　書記官  李淑惠
中　　華　　民　　國　　111 　年　　3 　　月　　16　　日